【裁判字號】    90,易,299
【裁判日期】    900523
【裁判案由】    竊盜
【裁判全文】
臺灣士林地方法院刑事判決                            九十年度易字第二九九號
    公  訴  人  臺灣士林地方法院檢察署檢察官
    被      告  乙○○
右列被告因竊盜案件，經檢察官提起公訴（九十年度偵字第二二二三號），本院判決
如左：
    主  文
乙○○竊盜，累犯，處有期徒刑柒月。
    事  實
一、乙○○曾於民國八十七年間因竊盜案，經本院判處有期徒刑四月確定，並於八十
    七年九月五日執行完畢。又於八十八年間因竊盜案，經本院判處有期徒刑五月確
    定，並於八十九年八月二十六執行完畢。猶不知悔改，於九十年二月六日上午七
    時許飲用二瓶蔘茸酒後，於八時三十分許行經台北縣汐止市○○路○段一五八號
    好市多大賣場前，見甲○○所駕駛之甜香脆農產股份有限公司所有之車牌Ｄ８－
    ５１２５號小貨車（車內有水果八箱）暫停在該處，引擎未熄火，車門未上鎖，
    竟意圖為自己不法之所有，趁機竊取該車，並於駕車行經台北縣汐止市○○○路
    四二八號佑平醫院前因酒後反應較慢，感覺減低（乙○○涉犯飲酒後不能安全駕
    駛動力交通工具而駕駛罪部分，未據起訴），致小貨車之左前側擦撞安全島。乙
    ○○乃將該車停妥，自行搭計程車回家睡覺。嗣甲○○經民眾告知係乙○○將車
    開走，甲○○乃會同警員找乙○○詢問，始於上午十一時三十分許在佑平醫院前
    取回小貨車。
二、案經臺北縣警察局汐止分局移送臺灣士林地方法院檢察署檢察官偵查起訴。
    理  由
一、訊據被告矢口否認有何竊盜之犯行，辯稱：伊係借該車代步，後因酒醉沒辦法開
    車，就坐計程車回家云云。經查，被告於右揭時、地竊取小貨車之事實，業據被
    害人甲○○指訴綦詳，並有贓物認領保管單在卷可稽。衡情被告既不認識車主，
    應知車主不會同意借車予其使用。且該車被竊時引擎尚未熄火，被告明知車主隨
    時將返回該處，竟趁車主不在時將該車駛往別處停放，其辯稱係借用該車代步云
    云，要屬事後畏罪卸責之詞，不足採信。又被告竊得該車後，尚能駕駛該車至台
    北縣汐止市○○○路四二八號前停放，且下車後猶知搭計程車回家並能清楚記憶
    當時付給司機之車資，足見被告於行竊前雖有飲酒，惟其於行竊時對外界事物之
    判斷能力，並未達精神耗弱之程度至明。被告罪證明確，犯行堪以認定，應依法
    論科。
二、核被告所為，係犯刑法第三百二十條第一項之罪。查被告有事實欄所載犯罪科刑
    及執行情形，有台灣高等法院被告全國前案紀錄表在卷可稽。其於五年以內再犯
    本件有期徒刑以上之罪，為累犯，依法應加重其刑。爰審酌被告有竊盜之前科、
    犯罪動機、目的、手段、所生之危害及犯罪後之態度等一切情狀，量處如主文所
    示之刑。
據上論斷，應依刑事訴訟法第二百九十九條第一項前段，刑法第三百二十條第一項、
第四十七條，罰金罰鍰提高標準條例第一條前段，判決如主文。
本案經檢察官陳文哲到庭執行職務。
中      華      民      國      九十      年      五      月    二十三  日
                                    臺灣士林地方法院刑事第二庭
                                        法  官  楊  智  勝
右正本證明與原本無異。
如不服本判決，應於判決送達後十日內，向本院提出上訴狀。
                                        書記官  曾  韻  蒔
中      華      民      國      九十      年      五      月    二十八  日
附錄本案論罪科刑法條全文
刑法第三百二十條第一項
意圖為自己或第三人不法之所有，而竊取他人之動產者，為竊盜罪，處五年以下有期
徒刑、拘役或五百元以下罰金。


司法院資訊處製作；財團法人民間司法改革基金會備份。
